# 关于交易性金融资产交易佣金的会计处理

提问人：fantasticoscar 时间：2018-07-13 20:56:49
为什么交易性金融资产购买时候佣金借投资收益，但是在出售时候佣金是直接从出售价款中扣除后，按照出售净价与成本的差计入投资收益，而不是按照出售全款与成本的差计入投资收益呢？

回答人：chenyiwei
这恰恰说明交易性金融资产的交易佣金，不论是取得时还是处置时，都是在发生时直接计入投资收益。所以取得时不计入取得成本，处置时作为对处置损益的调整。